# 请问非同一控制下合并在非并表期间的资金往来现金流如何披露？

提问人：pa8586 时间：2019-01-23 18:31:30
求助，公司本年非同一控制合并一家企业，从 11 月开始并表，但是在 1-10月母公司向子公司提供了多笔借款，那么在现金流量表中，这一部分还是放到支付的其他投资吗？但是折旧导致合并报告的披露里面包含并表关联方了。请问应该怎么处理呢？

回答人：chenyiwei
1 、支付的其他投资活动有关的现金。 2 、因为发生在尚未取得控制权之前，因此在合并报表附注中将与该子公司在购买日前的交易予以披露也是可以合理解释的。